【裁判字號】    96,訴,1033
【裁判日期】    970124
【裁判案由】    毒品危害防制條例
【裁判全文】
臺灣板橋地方法院刑事判決              96年度訴字第1033號
公  訴  人  臺灣板橋地方法院檢察署檢察官
被      告  甲○○
                    （現另案在臺灣臺北監獄臺北分監執行）
指定辯護人  李克廉律師
上列被告因違反毒品危害防制條例案件，經檢察官提起公訴（九
十五年度偵字第一四三六八號），本院判決如下：
    主  文
甲○○販賣第二級毒品，處有期徒刑柒年陸月；又販賣第二級毒
品，處有期徒刑拾年。應執行有期徒刑拾貳年。
    事  實
一、甲○○明知甲基安非他命為毒品危害防制條例所規定之第二
    級毒品，不得販賣，竟基於販賣第二級毒品以營利，先向李
    連春（另行簽分偵辦）及真實姓名年籍不詳綽號「東東」之
    成年男子販入第二級毒品甲基安非他命後，先後為下列販賣
    第二級毒品之行為：
  (一)丁○○於民國九十五年五月三日二十二時許，以公用電話撥
    打甲○○所使用之門號0000000000號行動電話予甲○○，向
    其購買第二級毒品甲基安非他命，嗣於九十五年五月四日零
    時許，在臺北縣三重市天臺廣場附近，甲○○交付第二級毒
    品甲基安非他命六公克予丁○○，並向丁○○收取新臺幣（
    下同）二萬元，而販賣第二級毒品甲基安非他命予丁○○。
  (二)戊○○於九十五年九月十一日十時四十三分許，撥打甲○○
    所使用之門號0000000000號行動電話予甲○○，向其購買五
    百元重約０．一公克之第二級毒品毒品甲基安非他命，嗣於
    同日十一時三十七分許，在臺北縣三重市○○街池上便當店
    附近，甲○○交付第二級毒品甲基安非他命一小包予戊○○
    ，並向戊○○收取五百元，而販賣第二級毒品甲基安非他命
    予戊○○。
  (三)於九十五年九月十三日中午十二時二十一分許，在臺北縣三
    重市○○路微風汽車旅館附近，甲○○交付第二級毒品甲基
    安非他命一小包（約０．二或０．三公克）予己○○，而向
    己○○收取一千元之代價，販賣第二級毒品甲基安非他命予
    己○○。
  (四)戊○○於九十五年九月十三日十一時二十三分許，撥打甲○○所使用之門號0000000000號行動電話予甲○○，向其表示
    欲以一千元出售其所有之門號0000000000號SIM 卡，以換取
    同等值之甲基安非他命，嗣於同日十二時十八分許，在臺北
    縣三重市○○○路宏都旅社附近，甲○○交付第二級毒品甲
    基安非他命一小包予戊○○，向其換取上開SIM 卡一張，而
    販賣第二級毒品甲基安非他命予戊○○。其後戊○○因認為
    甲○○所交付之甲基安非他命數量僅價值五百元，而將上開
    SIM 卡停機，要求甲○○再補行交付價值五百元之甲基安非
    他命，始願復機，尤基益遂於翌日（即九月十四日）七時二
    十二分許，在臺北縣三重市○○路三和當舖附近，補行交付
    價值五百元之甲基安非他命予戊○○。
  (五)乙○○於九十五年九月十四日十六時五十九分許，撥打甲○○所使用之門號0000000000號行動電話予甲○○，向其購買
    一千元之第二級毒品甲基安非他命，惟甲○○於應允後，經
    乙○○一再以電話聯絡甲○○交付甲基安非他命，然甲○○
    仍未交付甲基安非他命予乙○○而未遂。
  (六)乙○○於九十五年九月十五日零時四十三分許，撥打甲○○
    所使用之門號0000000000號行動電話予甲○○，為其不詳真
    實姓名年籍之友人向甲○○聯絡購買二千元之第二級毒品甲
    基安非他命，嗣於同日某時，在不詳地點，甲○○交付第二
    級毒品甲基安非他命一小包予乙○○之友人，並收取二千元
    ，而販賣第二級毒品甲基安非他命予乙○○之友人（起訴書
    誤載為乙○○所購買）。
  (七)江家榮於九十五年九月十五日四時三分許，撥打甲○○所使
    用之門號0000000000號行動電話予甲○○，向其購買一千元
    之第二級毒品甲基安非他命，甲○○因手邊已無存貨，經再
    確認可取得貨源後，復與江家榮聯絡交易事宜，嗣於同日四
    時十八分許，在臺北縣三重市○○路三和當舖附近，交付第
    二級毒品甲基安非他命一小包（約０．二公克）予江家榮，
    並向江家榮收取一千元，而販賣第二級毒品甲基安非他命予
    江家榮。
  (八)江家榮於九十五年九月十六日二十時四分許，撥打甲○○所
    使用之門號0000000000號行動電話予甲○○，向其購買一千
    五百元（約０．三公克）之第二級毒品甲基安非他命，嗣因
    原欲與其合資購買之友人不願購買，再於同日二十時五十二
    分許，與甲○○電話聯絡，表示僅欲購買五百元之第二級毒
    品甲基安非他命，嗣於同日某時，在臺北縣三重市○○路肯
    德基速食店附近，交付第二級毒品甲基安非他命一小包（重
    量不詳）予江家榮，並向江家榮收取五百元，而販賣第二級
    毒品甲基安非他命予江家榮。
  (九)乙○○於九十五年九月二十四日十九時八分許，撥打甲○○
    所使用之門號0000000000號行動電話予甲○○，向其購買二
    千元之第二級毒品甲基安非他命，嗣於同日某時，在不詳地
    點，交付第二級毒品甲基安非他命一小包予乙○○，並向乙○○收取二千元，而販賣第二級毒品甲基安非他命予乙○○
    。
  (十)乙○○於九十五年十月一日十八時三十九分許，撥打甲○○
    所使用之門號0000000000號行動電話予甲○○，向其購買一
    千元之第二級毒品甲基安非他命，嗣於同日十九時二十七分
    許，在乙○○址設臺北縣三重市○○街一一一巷二七號四樓
    住處樓下，交付第二級毒品甲基安非他命一小包予乙○○，
    並向乙○○收取二千元，而販賣第二級毒品甲基安非他命予
    乙○○。
  (十一)於九十五年十一月十三日某時，在不詳地點，甲○○交付第
    二級毒品甲基安非他命一小包（重量不詳）予乙○○，而向
    乙○○收取一千元之代價，而販賣第二級毒品甲基安非他命
    予乙○○。
  (十二)於九十五年十一月中旬某日，在臺北縣三重市○路○街○道
    附近，甲○○交付第二級毒品甲基安非他命一小包（重量不
    詳）予江家榮，而向江家榮收取二千元之代價，販賣第二級
    毒品甲基安非他命予江家榮。
  (十三)於九十五年十一月中旬某日，在臺北縣三重市○○街附近，
    甲○○交付第二級毒品甲基安非他命一小包（重量不詳）予
    己○○，而向己○○收取二百元之代價，販賣第二級毒品甲
    基安非他命予己○○。
  (十四)於九十五年十一月間某日，在臺北縣三重市中興橋附近，甲○○交付第二級毒品甲基安非他命一小包（重量不詳）予己○○，而向己○○收取一千元之代價，販賣第二級毒品甲基
    安非他命予己○○。
二、嗣因丁○○於九十五年五月七日上午八時三十分許，在臺北
    市○○路○段松山火車站前，為警查獲，扣得丁○○向甲○○所購買之第二級毒品甲基安非他命七包（總毛重六．二七
    公克，總淨重三．九０公克，起訴書誤載為總毛重五．八八
    公克，應予更正）及吸食器一支，而查得甲○○販賣第二級
    毒品予丁○○之犯行。嗣再對甲○○所使用之0000000000、
    0000000000號行動電話實施通訊監察，因而循線查悉上情。
三、案經臺北市政府警察局松山分局報告臺灣板橋地方法院檢察
    署檢察官偵查起訴。
    理  由
壹、程序方面：
一、按刑事訴訟之目的，首在發現真實，藉以維護社會安全，其
    手段則應合法純潔、公平公正，以保障人權；倘證據之取得
    係依法定程序，法院自應容許該項證據作為認定犯罪事實之
    依據。則實施刑事訴訟之公務員對被告或訴訟關係人施以通
    訊監察，如係依法定程序，而未有妨害憲法第十二條所保障
    人民秘密通訊自由之重大違法情事，自不應排除其證據能力
    。查被告甲○○所使用之行動電話門號0000000000、000000
    0000號自九十五年九月八日上午十時許起至同年十月五日上
    午十時許止經臺灣板橋地方法院檢察署檢察官於九十五年九
    月七日核發九十六年丙○榮簡聲監續字第二一七號通訊監察
    書監聽，有卷附通訊監察書可證，該次監聽行為既為偵查中
    經檢察官核發通訊監察書所為，應屬合法，其監聽錄音自有
    證據能力。又警方將合法通訊監察所得，轉譯為文字之採證
    之程序本屬合法，該通訊監察譯文應具有證據能力。
二、按被告以外之人於審判外之言詞或書面陳述，除法律有規定
    者外，不得作為證據，刑事訴訟法第一百五十九條第一項定
    有明文。又被告以外之人於偵查中向檢察官所為之陳述，除
    顯有不可信之情況者外，得為證據；被告以外之人於審判中
    有所在不明而無法傳喚或傳喚不到者，其於檢察事務官、司
    法警察官或司法警察調查中所為之陳述，經證明具有可信之
    特別情況，且為證明犯罪事實之存否所必要者，得為證據，
    刑事訴訟法第一百五十九條之一第二項、第一百五十九條之
    三第三款亦有明文。查本件辯護人雖爭執證人丁○○、戊○○、己○○、乙○○在警詢時之證述無證據能力，惟證人戊○○、己○○業經在本院審理時結證在卷，且與警詢時之證
    述核無不合，是渠二人在警詢時之證述自具有證據能力；又
    證人丁○○、乙○○在本院審理時因所在不明而傳喚、拘提
    未到，然渠等在警詢時之證述與監聽譯文內容相符，既經證
    明具有可信之特別狀況，且為證明犯罪事實之存否所必要，
    依刑事訴訟法第一百五十九條之三第三款之規定，自亦具有
    證據能力。
貳、實體部分：
一、訊據被告甲○○在本院審理時矢口否認有何販賣第二級毒品
    之犯行，辯稱：伊真的沒有安非他命可以賣給他們，丁○○
    部分是他來找伊，伊剛好也需要安非他命，他是跟伊一起去
    向伊朋友李連春購買安非他命，不知道丁○○跟李連春買多
    少錢，伊自己是向李連春買二千元，又戊○○是用電話卡跟
    伊朋友「阿春」換安非他命，不是跟伊換，伊是陪戊○○去
    宏都汽車旅館換，而伊和己○○、乙○○是誰有毒品就互相
    請，另江家榮是打電話問伊有沒有安非他命，伊說沒有，他
    就說他有錢，但伊說伊沒錢，他說他要請伊，叫伊跟我朋友
    拿，後來江家榮拿了一千元給伊去買了一包安非他命，就是
    在肯德基的那一次，後來去他家他有請伊施用安非他命，而
    三和當舖那次是我們二人一起出錢跟伊朋友拿，因為伊朋友
    住在三和當舖對面，我們一人出一千元云云。然查：
  (一)關於販賣予丁○○部分，業據證人丁○○在警詢時證稱：警
    方於九十五年五月七日在伊身上所查扣之安非他命七包，係
    伊於九十五年五月三日二十二時許，用公共電話撥打被告所
    使用之0000000000號行動電話給被告說用購買安非他命，於
    九十五年五月四日凌晨零時許在臺北縣三重市天台附近，向
    告所購買，伊向被告購買六公克之安非他命，代價是二萬元
    等語；其在偵查中並證稱：伊跟被告買安非他命，是先打電
    話給他，跟被告約好交易時間、地點，被告會騎機車過來，
    並沒有其他人陪同被告過來，警察於九十五年五月七日在伊
    身上扣得之安非他命七包，就是伊於九十五年五月四日以二
    萬元向被告購買的，又伊和被告間並沒有任何過節等語。再
    參以自證人丁○○身上所扣得之七包白色透明晶體，經送臺
    北市政府警察局鑑驗結果，含有第二級毒品甲基安非他命成
    分，總毛重六．二七公克，總淨重三．九０公克，有該局九
    十六年五月九日北市鑑毒字第五一三號鑑定書一紙在卷可憑
    ；而證人丁○○確實有施用安非他命之犯行，並有臺灣檢驗
    科技股份有限公司濫用藥物檢驗報告一份在卷可查（見偵卷
    第二一三頁）。且觀諸被告在警詢時亦不否認證人丁○○有
    以電話與其聯絡要購買甲基安非他命，總計購買二萬元之甲
    基安非他命等情，惟辯稱：伊係介紹「阿土」販賣甲基安非
    他命予丁○○，丁○○和伊一起前往三重市○○○路華南銀
    行向「阿土」購買毒品，丁○○拿了二萬元給「阿土」，「
    阿土」交了一包安非他命予丁○○，交易完丁○○就載伊回
    家，伊不知道丁○○是否係因伊知道他將朋友的車拿出典當
    ，伊曾跟他朋友說丁○○騙他，因而指控伊云云。然由被告
    與證人丁○○所述關於雙方交易毒品之價格一致，足認證人
    丁○○所述並非虛妄之詞；且證人丁○○在警詢時之證述係
    在向被告購買三日後即為警查獲，若與被告有所怨隙，焉有
    可能會主動與被告聯絡購買安非他命之事，是被告前開辯解
    及在本院審理時之翻異之詞，顯係事後避就卸責之詞，委不
    足採。從而，被告於前揭時地販賣第二級毒品甲基安非他命
    予丁○○之犯行，堪予認定。
  (二)關於販賣予戊○○部分，業據證人戊○○在警詢時證稱：伊
    是使用0000000000號行動電話與「大胖仔」所使用之000000
    0000號行動電話聯絡購買安非他命，伊為了換取毒品，所以
    把門號0000000000號、0000000000號及另一遠傳門號賣給「
    大胖仔」之人，分別換取一千元、五百元、五百元之安非他
    命，「大胖仔」經伊指認就是被告等語；其在偵查中證稱：
    伊有使用把門號0000000000號、0000000000號行動電話，伊
    拿0000000000號sim 卡跟被告換五百元安非他命，重量約０
    ．一公克，伊於九十五年九月十一日有跟被告相約在仁華街
    買賣毒品；另譯文中所提池上便當是在三重市○○街，當天
    伊跟被告買五百元安非他命，被告交給伊０．一公克安非他
    命；又九十五年九月十三日伊跟被告相約在三重市○○○路
    宏都賓館，當天伊要跟他買五百元安非他命，不過那天被告
    放伊鴿子；又九十五年九月十四日伊確實跟被告買一千元之
    安非他命，但之前說五百元，是因為他有放伊一次鴿子，而
    九月十四日被告要補伊五百元的量，伊有幫他把電話復機，
    當日是相約在三和當舖交易等語。其在本院審理時證稱：伊
    在偵查中所言均實在，於九十五年九月十一日伊有打電話問
    被告有沒有安非他命，但他放伊鴿子，伊現在不記得到底有
    無拿到安非他命，伊於九十五年九月十四日有跟被告買安非
    他命，那天伊是要用電話卡換壹仟元０．二二公克的安非他
    命，是相約在三重市○○○路的宏都旅社換，後來因為被告
    給伊的安非他命量不足一千元，伊叫他再補五百元，而約在
    三重市○○路三和當舖拿給伊等語。且細繹卷附如附表編號
    二所示之通訊監察譯文對話內容可知，被告確實於九十五年
    九月十一日有販賣五百元之甲基安非他命予戊○○；另細繹
    九十五年九月十三日、十四日之通訊監察譯文可知，被告於
    九十五年九月十三日與戊○○相約在三重市宏都旅社為毒品
    交易時雖有失約，但嗣後雙方又重新約定交付之時間、地點
    ，且由九十五年九月十四日之通訊監察譯文可知，戊○○於
    九月十三日應有拿到被告所交付五百元之甲基安非他命，是
    證人戊○○在偵查與本院審理中之證述雖稍有歧異，應係記
    憶有誤所致。從而，被告於前揭時地先後二次販賣第二級毒
    品甲基安非他命予戊○○之犯行，堪予認定。
  (三)關於販賣予己○○部分，業據證人己○○在警詢時證稱：伊
    所吸食之安非他命是向「大胖」所購買，經伊指認「大胖」
    就是被告，聯絡電話為0000000000號，伊共向被告買過三次
    毒品，每次都是一千元一小包，但伊不知道重量，最近一次
    是於九十五年十一月間凌晨一時許，在三重市中興橋附近，
    以每包一千元之代價賣給伊一小包等語；其於九十五年十二
    月十三日在偵查中證稱：伊是使用0000000000號、00000000
    00號行動電話及家中電話撥打被告所使用之0000000000向被
    告購買安非他命，最近一次係於九十五年十一月中旬向被告
    購買安非他命，約定地點在三重市○○街，伊向其購買三百
    元，重量伊不清楚，因伊沒有當場秤，又最後一次之前一、
    二個星期，伊和被告相約在中興橋附近，跟被告購買一千元
    的安非他命，被告給伊一包，重量伊不知道，因伊沒有當場
    秤等語；其於九十六年二月十六日在偵查中證稱：伊家中電
    話為00000000號，九十五年九月十三日監聽譯文中所指微風
    ，是在三重市○○路的汽車旅館，當天伊也是跟被告購買一
    千元安非他命，他給伊一小包，重量伊沒有秤，伊不知道，
    伊當場給他現金伊於九十五年十一月間還有跟被告買毒品，
    但詳細日期伊忘記了，伊都是跟被告購買一千元安非他命，
    因伊沒秤，所以不知道重量等語。嗣在本院審理時並證稱：
    被告常常會到伊家，他身上有安非他命時，都會拿給伊用，
    伊有錢時，就會拿錢給他，伊沒有請被告毒品過，被告自己
    拿給伊毒品時沒有跟伊收錢，但伊自己打電話跟他要的時候
    ，伊會拿錢給他，伊跟被告買安非他命之時間、地點伊都忘
    記了，但伊每次都是跟他買一千元，伊之前在偵查中所述都
    是實在的。又伊於九十五年九月十三日約中午時有在微風汽
    車旅館附近跟被告買一千元安非他命，約拿０．二或０．三
    公克之安非他命，是被告本人交毒品給伊，伊直接交錢給被
    告，另伊於九十五年十一月中旬有在三重市○○街附近跟被
    告買安非他命，那時伊叫他拿一點給伊，因為當時伊身上剩
    下二百元，伊就給他二百元，可能零點一公克不到，不過吸
    的量不只一口，可以吸到三、四口，又伊有於九十五年十一
    月在三重市中興橋附近跟被告買一千元安非他命等語。又證
    人己○○確實有施用安非他命之犯行，並有臺灣尖端先進生
    技醫藥股份有限公司濫用藥物檢驗報告一份在卷可查（見偵
    卷第二二四頁）。此外，復有卷附如附表編號三所示之通訊
    監察譯文在卷可稽。從而，被告於前揭時地先後三次販賣第
    二級毒品甲基安非他命予己○○之犯行，堪予認定。
  (四)關於販賣予乙○○部分，業據證人乙○○在警詢時證稱：於
    九十五年夏天經朋友介紹「大胖」，伊就開始有跟「大胖」
    購買安非他命，交易方式都是伊以一千元向被告拿一小包安
    非他命，重量伊不知道，「大胖」都會拿到伊家樓下給伊，
    最近一次約九十五年九月間，不過大部分都是「大胖」請伊
    的，伊是使用0000000000號或0000000000號行動電話撥打被
    告所使用之0000000000號行動電話購買毒品，經伊指認「大
    胖」就是被告等語，其於九十五年十一月二十三日在偵查中
    證稱：伊大約自九十五年夏天開始至九十五年十一月十三日
    ，有向被告購買過三、四次安非他命，每次都是拿一千元給
    他，他都把安非他命放在衛生紙裡，伊沒有帶電子磅砰，伊
    不知道他給伊多少重量，伊是使用0000000000號行動電話撥
    打被告所使用之0000000000號行動電話，伊打給被告後，被
    告會把安非他命送到伊在三重市○○街住處樓下、蘆洲市○○路嘉年華汽車旅館、三重市中興橋旁上格汽車旅館、三重
    市穀保中學後面的新加坡汽車旅館等語；於九十六年二月十
    四日在偵查中證稱：伊於九十五年九月十四日有跟被告聯絡
    購買安非他命，但最後被告並沒有給伊毒品，於九十五年十
    月一日伊因毒癮發作要跟被告購買安非他命，但被告沒有收
    伊錢，他給伊的重量，伊不知道，當天他是直接來伊家拿給
    伊施用，伊怕被告知道伊有指證他，他會對伊家人不利等語
    。又證人乙○○確實有施用安非他命之犯行，並有臺灣尖端
    先進生技醫藥股份有限公司濫用藥物檢驗報告一份在卷可查
    （見偵卷第二一九頁）。再參以細繹卷附如附表編號五、六
    、九、十所示之通訊監察譯文對話內容，被告與證人乙○○
    談及購買甲基安非他命之數量時均以「張」為單位，而按毒
    販間所謂「一張」乃指一千元、「二張」乃指二千元，並以
    此類推，此為法院職務上所已知之事實。而證人乙○○既與
    被告以「一張」、「二張」為單位購買甲基安非他命，顯見
    渠等間應非無償交易甲基安非他命；另關於九十五年九月十
    四日證人乙○○與被告聯繫購買一千元甲基安非他命，證人
    乙○○既證述該日被告並未交付甲基安非他命，且由通訊監
    察譯文之對話及簡訊內容，亦無從證明被告確已將毒品交付
    而取得對價以完成交易行為，是該次販賣行為尚屬未遂狀態
    ，應論以未遂。再關於卷附九十五年九月二十四日二十三時
    五十二分之通訊監察譯文對話內容，並無證據足資證明係屬
    被告與證人乙○○間之對話，是亦無從證明被告確係於九十
    五年九月二十四日二十三時五十二分許，在臺北縣三重市永
    福國小附近交付甲基安非他命予證人乙○○。從而，被告於
    前揭時地先後五次販賣第二級毒品甲基安非他命予乙○○之
    犯行，堪予認定。
  (五)關於販賣予江家榮部分，業據證人江家榮在警詢時證稱：警
    方於九十五年十一月二十一日在伊住處所扣得之安非他命一
    小包（毛重０．四公克，淨重０．三公克），是伊在前幾天
    以二千元在三重市○路○街○道附近，向被告購得後施用二
    次後剩下的，伊共向被告購買三、四次安非他命，每次都是
    買一小包二千元，伊是使用0000000000號行動電話撥打被告
    所使用之0000000000號行動電話與被告聯絡，看被告在何處
    ，伊再去附近與被告交易等語；其在偵查中證稱：伊有以00
    00000000號行動電話撥打0000000000號行動電話與被告聯絡
    ，伊約自九十五年九月起至十月間被警察查獲止，共向被告
    買過二次安非他命，伊於九十五年九月十五日有和被告相約
    在三重市三和當舖購買安非他命，但買多少錢、多少量，伊
    都忘記了，伊忘記有無與九十五年九月十六日與被告相約在
    三重市肯德基購買安非他命，而伊沒有印象被告有跟其他人
    調安非他命，另伊有於九十五年十一月十幾日，在三重市○
    路○街○道附近買二千元安非他命，重量伊不知道，因伊沒
    有秤，施用剩下的量已被警方扣走了等語。此外，自證人江
    家榮住處所扣得之白色透明晶體一包，經送臺北市政府警察
    局鑑驗結果，含有第二級毒品甲基安非他命成分，毛重０．
    三０公克，淨重０．一八公克，有該局九十六年一月二十五
    日北市鑑毒字第八八六號鑑驗通知書一紙在卷可憑。並有卷
    附如附表編號七、八所示之通訊監察譯文可資佐證。從而，
    被告於前揭時地先後三次販賣第二級毒品甲基安非他命予江
    家榮之犯行，堪予認定。
  (六)按販賣毒品罪，係行為人明知其為毒品，意圖販賣營利，而
    將毒品購入或賣出，有一於此，其犯罪即屬完成，無須二者
    兼備，此與意圖販賣而持有毒品罪，係指行為人以意圖販賣
    營利以外之原因而持有毒品，其後始起意營利販賣者（如因
    為他人之贈與或寄藏而持有，嗣後始起意為販賣者），並不
    相同。所謂販賣毒品，並不以販入後，復行賣出為必要條件
    ，只要以營利為目的，將毒品購入或賣出，有一於此，其犯
    罪就算已經完成，不論販入或賣出之行為，皆屬販賣行為一
    部分（最高法院八十八年度台上字第二三九八號、九十年度
    台上字第一二０四號、九十一年度台上字第一一四三號判決
    參照）。查被告在本案所販賣甲基安非他命之數量為何，及
    其究竟有自差價中獲利若干，因被告非當場查獲之現行犯，
    又否認犯罪，及毒品乃屬違禁物品，無可信公定之市場交易
    價格可查，以致無法確切查明被告所販售毒品之數量及實際
    進價，並計算其獲利數額。然被告自身有施用毒品之習性，
    且工作並不固定，業經被告於本院審理時供承在卷，衡諸常
    情，被告為滿足自身毒癮需求，尚不致以無償或低於原購買
    毒品價格之代價，將毒品提供予他人，況一般民眾普遍認知
    販賣甲基安非他命等毒品乃屬非法交易，政府查緝森嚴，且
    重罰而不寬貸，被告倘非有利可圖，絕無平白甘冒被嚴查重
    罰高度風險之理，從而，舉凡其有償交易，除足反證其確另
    基於某種非圖利本意之關係外，通常尚難因無法查悉其販入
    價額作為是否高價賣出之比較，諉無營利之意思，阻卻販賣
    犯行之追訴（最高法院八十七年度台上字第三一六四判決可
    資參照）。職是，被告於前揭時地販賣甲基安非他命予丁○○、戊○○、己○○、乙○○、江家榮之行為，主觀上均有
    營利意圖，洵堪認定。
  (七)綜上所述，被告前開辯解，顯係事後避就卸責之詞，委不足
    採，本案事證明確，被告販賣第二級毒品之犯行洵堪認定，
    應予依法論科。
二、查甲基安非他命分別係毒品危害防制條例第二條第二項第二
    款所規定之第二級毒品。核被告所為，均係犯毒品危害防制
    條例第四條第二項之販賣第二級毒品罪。被告持有第二級毒
    品甲基安非他命進而販賣，持有之低度行為，為販賣之高度
    行為所吸收，不另論罪。按刑事法若干犯罪行為態樣，本質
    上原具有反覆、延續實行之特徵，立法時既予特別歸類，定
    為犯罪構成要件之行為要素，則行為人基於概括之犯意，在
    密切接近之一定時、地持續實行之複次行為，倘依社會通念
    ，於客觀上認為符合一個反覆、延續性之行為觀念者，於刑
    法評價上，即應僅成立一罪。學理上所稱「集合犯」之職業
    性、營業性或收集性等具有重複特質之犯罪均屬之，例如經
    營、從事業務、收集、販賣、製造、散布等行為概念者是（
    最高法院九十五年度臺上字第一０七九號判決意旨參照）。
    復按，集合犯係指在犯罪構成要件中，本即預定有數個同種
    類之行為將反覆實行之犯罪。此等反覆實行之犯罪行為，於
    自然意義上雖係數行為，但依社會通念，法律上應僅為一總
    括之評價，法律乃將之規定為一獨立之犯罪類型，而為包括
    一罪。是集合犯，除於客觀上須有反覆實行之多數犯罪行為
    ，且各行為間，有一定程度之密切接近關係外，主觀上，該
    多數犯罪行為並須係出於行為人一個概括決意。倘該多數犯
    罪行為非出於一概括決意，依社會通念，不應評價為一罪，
    始符公平原則，即不能概認係集合犯而祇論以一罪。集合犯
    之行為人於實行犯罪之初，主觀上縱有持續多次實行犯罪之
    概括決意，然於遭司法警察（官）、檢察事務官或檢察官查
    獲之際，其對爾後將遭法院羈押或獲准具保，得否依其主觀
    上原有之決意，賡續實行集合犯罪之客觀行為，因失其自主
    性而無從預知，是其主觀上之概括決意與客觀上之集合行為
    ，皆因遭查獲而中斷。縱依事後之客觀情況，行為人仍得以
    再度實行犯罪，亦與查獲前之犯罪行為間，已難謂係出於同
    一之概括決意。且犯行既已遭查獲，依社會通念，亦期其因
    此將自我檢束而不再犯，乃竟重蹈前非，自難以認應評價為
    一罪係屬適當（最高法院九十六年度臺上字第四四三二號判
    決可資參照）。從而，被告前於九十五年五月四日販賣第二
    級毒品甲基安非他命予丁○○，因丁○○經警查獲，被告於
    同年五月二十六日即經警通知到案接受詢問關於涉犯販賣第
    二級毒品之犯行，嗣被告復再行販賣第二級毒品予戊○○、
    己○○、乙○○、江家榮，因檢察官核發通訊監察書而為警
    查獲上情，是被告此部分販賣第二級毒品之之行為，其前次
    販賣毒品予丁○○之行為，已因遭查獲而中斷，其嗣後多次
    販賣第二級毒品甲基安非命之犯行，因基於反覆實行之犯意
    ，在密切接近之一定時、地，持續實行複次販賣毒品行為，
    依上開說明，應成立集合犯一罪，且應屬另行起意而犯之，
    而另成立一罪，是公訴人認係數罪，尚有誤會，至被告於如
    附表編號五所示之時地販賣第二級毒品予乙○○之犯行雖屬
    未遂，然因自九十五年九月起至十一月間多次販賣行為既認
    為係屬集合犯包括一罪之關係，自應從一重之販賣第二級毒
    品既遂罪處斷，附此敘明。再被告所犯上開二罪，時間有異
    ，犯意各別，行為互殊，應予分論併罰。爰審酌被告之素行
    、智識程度，為一己私利而販售具成癮性、濫用性、侵害性
    之第二級毒品以營利，傷害他人身心健康，助長社會不良風
    氣，及所販售之毒品數量、販售所得財物暨犯後未坦承犯行
    等一切情狀，量處如主文所示之刑，暨定其應執行之刑，以
    示懲儆。
據上論斷，應依刑事訴訟法第二百九十九條第一項前段，毒品危
害防制條例第四條第二項，刑法第十一條前段、第五十一條第五
款，判決如主文。
本案經檢察官顏妃琇到庭執行職務。
中    華    民    國    97    年    1     月    24    日
                  刑事第八庭  審判長法  官  潘翠雪
                                    法  官  絲鈺雲
                                    法  官  王士珮
以上正本證明與原本無異
如不服本判決應於送達後10日內向本院提出上訴狀
                                    書記官  郭晉良
中    華    民    國    97    年    1     月    24    日
附錄本案論罪科刑法條全文：
毒品危害防制條例第4條
製造、運輸、販賣第一級毒品者，處死刑或無期徒刑；處無期徒
刑者，得併科新臺幣1千萬元以下罰金。
製造、運輸、販賣第二級毒品者，處無期徒刑或7 年以上有期徒
刑，得併科新臺幣7 百萬元以下罰金。
製造、運輸、販賣第三級毒品者，處5 年以上有期徒刑，得併科
新臺幣5 百萬元以下罰金。
製造、運輸、販賣第四級毒品者，處3 年以上10年以下有期徒刑
，得併科新臺幣3 百萬元以下罰金。
製造、運輸、販賣專供製造或施用毒品之器具者，處1年以上7年
以下有期徒刑，得併科新臺幣1百萬元以下罰金。
前五項之未遂犯罰之
附表：
┌──┬────┬─────────┬───┬──────┬───────────────┬──┐
│編號│ 時  間 │     地    點     │販賣對│數量、價格  │      通訊監察譯文對話內容    │備註│
│    │        │                  │象    │            │                              │    │
├──┼────┼─────────┼───┼──────┼───────────────┼──┤
│ １ │九十五年│臺北縣三重市天臺廣│丁○○│以二萬元購買│無                            │    │
│    │五月四日│場附近            │      │六公克甲基安│                              │    │
│    │凌晨零時│                  │      │非他命      │                              │    │
│    │許      │                  │      │            │                              │    │
├──┼────┼─────────┼───┼──────┼───────────────┼──┤
│ ２ │九十五年│臺北縣三重市○○街│戊○○│以五百元購買│同日十時四十三分（戊○○以09│「楊│
│    │九月十一│附近之池上便當店附│      │０．一公克甲│  00000000 撥出）             │」指│
│    │日上午十│近                │      │基安非他命  │  楊：春益有沒有貨            │楊先│
│    │一時三十│                  │      │            │  尤：有ㄚ                    │文，│
│    │七分許  │                  │      │            │  楊：先拿500                 │「尤│
│    │        │                  │      │            │  尤：你拿多一點啦，過20分鐘去│」指│
│    │        │                  │      │            │      池上便當那裡拿，就是剛剛│被告│
│    │        │                  │      │            │      拿的那裡                │，以│
│    │        │                  │      │            │  楊：好                      │下同│
│    │        │                  │      │            │同日十時四十八分四十五秒（同│    │
│    │        │                  │      │            │  上電話號碼）                │    │
│    │        │                  │      │            │  楊：你一樣要給我多一點喔    │    │
│    │        │                  │      │            │  尤：好                      │    │
│    │        │                  │      │            │同日十一時十分三十九秒（同上│    │
│    │        │                  │      │            │  電話號碼）                  │    │
│    │        │                  │      │            │  楊：大圈仔我出門了          │    │
│    │        │                  │      │            │  尤：好                      │    │
│    │        │                  │      │            │同日十一時三十七分十五秒（同│    │
│    │        │                  │      │            │  上電話號碼）                │    │
│    │        │                  │      │            │  楊：喂，春益我到了          │    │
│    │        │                  │      │            │  尤：你在哪裡                │    │
│    │        │                  │      │            │  楊：我在池上                │    │
├──┼────┼─────────┼───┼──────┼───────────────┼──┤
│ ３ │九十五年│臺北縣三重市○○路│己○○│購買一千元之│同日十二時六分十六秒（己○○│「蔡│
│    │九月十三│微風汽車旅館附近  │（綽號│甲基安非他命│  以00000000號撥出）          │」指│
│    │日中午十│                  │：阿肥│            │  蔡：你現在在微風嗎          │蔡宗│
│    │二時二十│                  │）    │            │  尤：我現在要過去了，差不多了│廷，│
│    │一分許  │                  │      │            │  蔡：好                      │「尤│
│    │        │                  │      │            │同日十二時二十一分四十三秒（│」指│
│    │        │                  │      │            │  己○○以0000000000號撥出）  │被告│
│    │        │                  │      │            │  蔡：我到了                  │，以│
│    │        │                  │      │            │  尤：我馬上到，我在坐車，大概│下同│
│    │        │                  │      │            │      5 分鐘                  │    │
├──┼────┼─────────┼───┼──────┼───────────────┼──┤
│ ４ │九十五年│臺北縣三重市○○路│戊○○│購買一千元之│九月十三日十一時二十三分四十│    │
│    │九月十四│三和當鋪附近      │      │甲基安非他命│  二秒（戊○○以0000000000撥出│    │
│    │日上午七│                  │      │            │  ）                          │    │
│    │時二十二│                  │      │            │  尤：喂                      │    │
│    │分許    │                  │      │            │  楊：台灣大哥大一張可以賣1000│    │
│    │        │                  │      │            │      元                      │    │
│    │        │                  │      │            │  尤：你賣了嗎                │    │
│    │        │                  │      │            │  楊：我怕賣對方，對方會亂搞，│    │
│    │        │                  │      │            │      賣你好不好，用東西1000元│    │
│    │        │                  │      │            │      抵                      │    │
│    │        │                  │      │            │  尤：三分鐘再打給我          │    │
│    │        │                  │      │            │九月十三日十一時二十九分五十│    │
│    │        │                  │      │            │  三秒（戊○○以0000000000撥出│    │
│    │        │                  │      │            │  ）                          │    │
│    │        │                  │      │            │  楊：可以嗎                  │    │
│    │        │                  │      │            │  尤：隨便，不過你電話量會不會│    │
│    │        │                  │      │            │      很大，你剛剛打的那支勒  │    │
│    │        │                  │      │            │  楊：我電話很少，剛剛那支是我│    │
│    │        │                  │      │            │      老婆的，他不讓我用了，我│    │
│    │        │                  │      │            │      電話沒錢了，你打給我    │    │
│    │        │                  │      │            │  尤：好                      │    │
│    │        │                  │      │            │九月十三日十一時三十二分三十│    │
│    │        │                  │      │            │  二秒（戊○○以0000000000 撥 │    │
│    │        │                  │      │            │  出）                        │    │
│    │        │                  │      │            │  楊：電話卡先給你，我有錢再贖│    │
│    │        │                  │      │            │      回來                    │    │
│    │        │                  │      │            │  尤：這樣太麻煩了            │    │
│    │        │                  │      │            │  楊：那直接給你，我再申請亞太│    │
│    │        │                  │      │            │      的                      │    │
│    │        │                  │      │            │  尤：你賣給阿雄的那一個號碼好│    │
│    │        │                  │      │            │      像欠不少錢              │    │
│    │        │                  │      │            │  楊：可能是吧，你要這支，我直│    │
│    │        │                  │      │            │      接拿過去給你，我到宏都再│    │
│    │        │                  │      │            │      打電話給你，換1000元的東│    │
│    │        │                  │      │            │      西，弄多一點            │    │
│    │        │                  │      │            │  尤：好                      │    │
│    │        │                  │      │            │九月十三日十二時十三分三十八│    │
│    │        │                  │      │            │  秒（戊○○以0000000000撥出）│    │
│    │        │                  │      │            │  楊：我到了你都沒接電話，所  │    │
│    │        │                  │      │            │      以又回來                │    │
│    │        │                  │      │            │  尤：我在這啊，沒看到你      │    │
│    │        │                  │      │            │  楊：那我再過去，約5 分鐘就到│    │
│    │        │                  │      │            │      了                      │    │
│    │        │                  │      │            │  尤：好                      │    │
│    │        │                  │      │            │九月十四日五時四十五分三十三│    │
│    │        │                  │      │            │  秒（戊○○以0000000000撥出）│    │
│    │        │                  │      │            │  楊：昨天你說1000，結果量只有│    │
│    │        │                  │      │            │      500                     │    │
│    │        │                  │      │            │  尤：真的嗎                  │    │
│    │        │                  │      │            │  楊：真的，我每天買500 ，我知│    │
│    │        │                  │      │            │      道量，所以我將門號停掉了│    │
│    │        │                  │      │            │      ，你再補我500 ，我就復機│    │
│    │        │                  │      │            │      ，不會再停了            │    │
│    │        │                  │      │            │  尤：現在可以復機嗎          │    │
│    │        │                  │      │            │  楊：可以啊，你拿500 元的貨給│    │
│    │        │                  │      │            │      我                      │    │
│    │        │                  │      │            │  尤：你先復機再說            │    │
│    │        │                  │      │            │  楊：你先拿500 給我，我再復機│    │
│    │        │                  │      │            │  尤：你先復機再說            │    │
│    │        │                  │      │            │  楊：我會復機啦，你先拿500 給│    │
│    │        │                  │      │            │      我                      │    │
│    │        │                  │      │            │九月十四日五時五十一分二秒（│    │
│    │        │                  │      │            │  戊○○以0000000000撥出）    │    │
│    │        │                  │      │            │  楊：你先拿500 給我，我再復機│    │
│    │        │                  │      │            │  尤：你這麼多歲了，我真的不知│    │
│    │        │                  │      │            │      道要怎樣跟你說，還是跟你│    │
│    │        │                  │      │            │      說英文                  │    │
│    │        │                  │      │            │  楊：你先給我貨，沒有差吧    │    │
│    │        │                  │      │            │  尤：你越來越離譜了耶，你要不│    │
│    │        │                  │      │            │      要復機                  │    │
│    │        │                  │      │            │  楊：復機你要拿貨給我        │    │
│    │        │                  │      │            │  尤：@$#%                    │    │
│    │        │                  │      │            │九月十四日六時一分三十秒（楊│    │
│    │        │                  │      │            │  先文以0000000000撥出）      │    │
│    │        │                  │      │            │  楊：大仔，通了，2 小時以後就│    │
│    │        │                  │      │            │      通了                    │    │
│    │        │                  │      │            │  尤：通了再說                │    │
│    │        │                  │      │            │九月十四日六時二十八分五十二│    │
│    │        │                  │      │            │  秒（戊○○以0000000000撥出）│    │
│    │        │                  │      │            │  楊：我在你家樓下，我上去拿嗎│    │
│    │        │                  │      │            │  尤：不用，你在旁邊等我就    │    │
│    │        │                  │      │            │      行了                    │    │
│    │        │                  │      │            │九月十四日六時四十二分五十四│    │
│    │        │                  │      │            │  秒（戊○○以0000000000撥出）│    │
│    │        │                  │      │            │  楊：我上去拿算了            │    │
│    │        │                  │      │            │  尤：我不在家，在附近，等下回│    │
│    │        │                  │      │            │      去                      │    │
│    │        │                  │      │            │  楊：#$%^快點                │    │
│    │        │                  │      │            │九月十四日七時六分十三秒（楊│    │
│    │        │                  │      │            │  先文以0000000000撥出）      │    │
│    │        │                  │      │            │  楊：我去跟你拿比較快        │    │
│    │        │                  │      │            │  尤：三和當舖你知道嗎        │    │
│    │        │                  │      │            │  楊：好，我過去              │    │
│    │        │                  │      │            │九月十四日七時十六分十六秒（│    │
│    │        │                  │      │            │  戊○○以0000000000撥出）    │    │
│    │        │                  │      │            │  楊：我在三和當舖，快一點    │    │
│    │        │                  │      │            │九月十四日七時二十二分四十三│    │
│    │        │                  │      │            │  秒（戊○○以0000000000撥出）│    │
│    │        │                  │      │            │  楊：快一點                  │    │
├──┼────┼─────────┼───┼──────┼───────────────┼──┤
│ ５ │九十五年│交易未成          │乙○○│購買一千元之│九月十四日十六時五十九分三十│「慈│
│    │九月十四│                  │（綽號│甲基安非他命│  五秒（乙○○以0000000000撥出│」指│
│    │日二十三│                  │：小慈│            │  ）                          │林泓│
│    │時二十七│                  │）    │            │  慈：你在忙嗎                │慈，│
│    │分許    │                  │      │            │  尤：沒有啊                  │「尤│
│    │        │                  │      │            │  慈：早上我睡著了            │」指│
│    │        │                  │      │            │  尤：你撐3 天了耶            │被告│
│    │        │                  │      │            │  慈：對呀，昨天不是叫你拿一張│，以│
│    │        │                  │      │            │      ，結果你沒消息，你在哪裡│下同│
│    │        │                  │      │            │  尤：我在三重                │    │
│    │        │                  │      │            │  慈：幫我拿一張              │    │
│    │        │                  │      │            │  尤：好                      │    │
│    │        │                  │      │            │九月十四日二十三時二十七分五│    │
│    │        │                  │      │            │  十二秒（乙○○以0000000000撥│    │
│    │        │                  │      │            │  出）                        │    │
│    │        │                  │      │            │  慈：幫我拿一張快點          │    │
│    │        │                  │      │            │  尤：好                      │    │
│    │        │                  │      │            │九月十五日十五時二十二分六秒│    │
│    │        │                  │      │            │  （乙○○以0000000000撥出）  │    │
│    │        │                  │      │            │  慈：昨天我不是跟你說要一張  │    │
│    │        │                  │      │            │  尤：喔                      │    │
│    │        │                  │      │            │  慈：快一點                  │    │
│    │        │                  │      │            │  尤：好                      │    │
│    │        │                  │      │            │九月十五日十六時十分三十六秒│    │
│    │        │                  │      │            │  （乙○○以0000000000發出簡訊│    │
│    │        │                  │      │            │  ）                          │    │
│    │        │                  │      │            │ 「說真的，你有要過來嗎？我是 │    │
│    │        │                  │      │            │ 真的快掛了，．．．」         │    │
├──┼────┼─────────┼───┼──────┼───────────────┼──┤
│ ６ │九十五年│不詳地點          │乙○○│購買二千元之│同日零時四十三分五十七秒（林│    │
│    │九月十五│                  │      │甲基安非他命│  泓慈以0000000000撥出）      │    │
│    │日零時四│                  │      │            │  慈：我朋友要拿2 張，要快一點│    │
│    │十三分許│                  │      │            │      喔                      │    │
│    │        │                  │      │            │  尤：好                      │    │
│    │        │                  │      │            │同日零時四十八分二十一秒（林│    │
│    │        │                  │      │            │  泓慈以0000000000撥出）      │    │
│    │        │                  │      │            │  慈：你要過來沒有，人已經到  │    │
│    │        │                  │      │            │      了                      │    │
│    │        │                  │      │            │  尤：我要過去了              │    │
│    │        │                  │      │            │同日四時四十一分十秒（乙○○│    │
│    │        │                  │      │            │  以0000000000撥出）          │    │
│    │        │                  │      │            │  慈：在幹麻                  │    │
│    │        │                  │      │            │  尤：沒有                    │    │
│    │        │                  │      │            │  慈：還有東西嗎              │    │
│    │        │                  │      │            │  尤：有啊                    │    │
│    │        │                  │      │            │  慈：你剛剛是2000元的量給他嗎│    │
│    │        │                  │      │            │  尤：對啊                    │    │
│    │        │                  │      │            │  慈：你怎麼這麼笨，沒有賺啊  │    │
│    │        │                  │      │            │  尤：那量不多啊              │    │
│    │        │                  │      │            │  慈：你沒有看簡訊嗎，都沒有回│    │
│    │        │                  │      │            │      電                      │    │
├──┼────┼─────────┼───┼──────┼───────────────┼──┤
│ ７ │九十五年│臺北縣三重市○○路│江家榮│購買一千元毛│同日四時三分四十二秒（江家榮│「江│
│    │九月十五│三和當鋪附近      │      │重０．二公克│  以0000000000撥出）          │」指│
│    │日四時十│                  │      │之甲基安非他│  江：我找春益                │江家│
│    │八分許  │                  │      │命          │  尤：怎樣，你是誰            │榮，│
│    │        │                  │      │            │  江：我家榮，這一陣子好不好  │「尤│
│    │        │                  │      │            │  尤：不好                    │」指│
│    │        │                  │      │            │  江：你那裡有東西嗎          │被告│
│    │        │                  │      │            │  尤：我沒有                  │，以│
│    │        │                  │      │            │  江：我要去拿                │下同│
│    │        │                  │      │            │  尤：你那裡有東西嗎          │    │
│    │        │                  │      │            │  江：沒有，我要去拿，你現在都│    │
│    │        │                  │      │            │      沒東西喔                │    │
│    │        │                  │      │            │  尤：你要拿多少              │    │
│    │        │                  │      │            │  江：1000                    │    │
│    │        │                  │      │            │  尤：我沒東西                │    │
│    │        │                  │      │            │  江：好                      │    │
│    │        │                  │      │            │同日四時六分五十五秒（江家榮│    │
│    │        │                  │      │            │  以0000000000撥出）          │    │
│    │        │                  │      │            │  尤：董仔                    │    │
│    │        │                  │      │            │  江：不要叫我董仔            │    │
│    │        │                  │      │            │  尤：1000元有啦              │    │
│    │        │                  │      │            │  江：多少                    │    │
│    │        │                  │      │            │  尤：差不多02吧              │    │
│    │        │                  │      │            │  江：不會很離譜吧            │    │
│    │        │                  │      │            │  尤：不會                    │    │
│    │        │                  │      │            │  江：你在哪                  │    │
│    │        │                  │      │            │  尤：溪尾街、三和路口        │    │
│    │        │                  │      │            │  江：有目標嗎                │    │
│    │        │                  │      │            │  尤：厚德派出所              │    │
│    │        │                  │      │            │  江：我5分鐘後到             │    │
│    │        │                  │      │            │  尤：好                      │    │
│    │        │                  │      │            │同日四時十八分十六秒（江家榮│    │
│    │        │                  │      │            │  以0000000000撥出）          │    │
│    │        │                  │      │            │  江：我在這裡了              │    │
│    │        │                  │      │            │  尤：你在哪                  │    │
│    │        │                  │      │            │  江：在這路口                │    │
│    │        │                  │      │            │  尤：三和當鋪嗎              │    │
│    │        │                  │      │            │  江：對呀                    │    │
│    │        │                  │      │            │  尤：好                      │    │
├──┼────┼─────────┼───┼──────┼───────────────┼──┤
│ ８ │九十五年│臺北縣三重市○○路│江家榮│購買五百元之│同日二十時四分二十二秒（江家│    │
│    │九月十六│肯德基速食店附近  │      │甲基安非他命│  榮以0000000000撥出）        │    │
│    │日二十時│                  │      │            │  江：有東西嗎                │    │
│    │五十二分│                  │      │            │  尤：要多少                  │    │
│    │許      │                  │      │            │  江：現在很貴嗎              │    │
│    │        │                  │      │            │  尤：看你要多少              │    │
│    │        │                  │      │            │  江：15                      │    │
│    │        │                  │      │            │  尤：大概03吧                │    │
│    │        │                  │      │            │  江：不能多一點              │    │
│    │        │                  │      │            │  尤：東西不是我的            │    │
│    │        │                  │      │            │  江：又說不是你的，裝肖仔    │    │
│    │        │                  │      │            │  尤：本來東西就不是我的      │    │
│    │        │                  │      │            │  江：要怎麼約                │    │
│    │        │                  │      │            │  尤：大概10分鐘打給我        │    │
│    │        │                  │      │            │  江：你在哪                  │    │
│    │        │                  │      │            │  尤：回去的路上              │    │
│    │        │                  │      │            │同日二十時五十二分五十六秒（│    │
│    │        │                  │      │            │  江家榮以0000000000撥出）    │    │
│    │        │                  │      │            │  江：你在哪                  │    │
│    │        │                  │      │            │  尤：你也過太久了            │    │
│    │        │                  │      │            │  江：我跟你說一下，我本來要跟│    │
│    │        │                  │      │            │      我朋友一起來，他反反覆覆│    │
│    │        │                  │      │            │      現在走掉了，我自己拿500 │    │
│    │        │                  │      │            │      可以嗎                  │    │
│    │        │                  │      │            │  尤：好啊                    │    │
│    │        │                  │      │            │  江：拿500會被笑             │    │
│    │        │                  │      │            │  尤：我在三和路肯德基        │    │
│    │        │                  │      │            │  江：我到了打給你            │    │
│    │        │                  │      │            │  尤：好啊                    │    │
├──┼────┼─────────┼───┼──────┼───────────────┼──┤
│ ９ │九十五年│不詳地點          │乙○○│購買二千元之│同日十九時八分九秒（乙○○以│    │
│    │九月二十│（起訴書誤載為臺北│      │甲基安非他命│  0000000000撥出）            │    │
│    │四日十九│縣三重市○○街六六│      │            │  慈：你拿給我2 張，要多久    │    │
│    │時八分許│號永福國小附近）  │      │            │  尤：我等一下打電話給你      │    │
│    │（起訴書│                  │      │            │同日十九時二十六分三十秒（林│    │
│    │誤載為二│                  │      │            │  泓慈以0000000000撥出）      │    │
│    │十三時五│                  │      │            │  慈：8點半會不會好           │    │
│    │十二分許│                  │      │            │  尤：應該可以                │    │
│    │）      │                  │      │            │  慈：你先過來救我            │    │
│    │        │                  │      │            │  尤：好                      │    │
├──┼────┼─────────┼───┼──────┼───────────────┼──┤
│ １０ │九十五年│臺北縣三重市○○街│乙○○│購買一千元之│同日十八時三十九分四十四秒（│    │
│    │十月一日│一一一巷二七號四樓│      │甲基安非他命│  乙○○以0000000000撥出）    │    │
│    │十九時二│乙○○住處        │      │            │  慈：出門沒有                │    │
│    │十七分許│                  │      │            │  尤：我要到了                │    │
│    │        │                  │      │            │同日十八時五十一分三十二秒（│    │
│    │        │                  │      │            │  乙○○以0000000000撥出）    │    │
│    │        │                  │      │            │  慈：還要多久到，我快受不了了│    │
│    │        │                  │      │            │  尤：好                      │    │
│    │        │                  │      │            │同日十九時四分五十五秒（林泓│    │
│    │        │                  │      │            │  慈以0000000000撥出）        │    │
│    │        │                  │      │            │  慈：還要多久到，我真的很難過│    │
│    │        │                  │      │            │      ，很 (提)的 ，不然我去跟│    │
│    │        │                  │      │            │      你拿                    │    │
│    │        │                  │      │            │  尤：我馬上到                │    │
│    │        │                  │      │            │同日十九時十六分二十秒（林泓│    │
│    │        │                  │      │            │  慈以0000000000撥出）        │    │
│    │        │                  │      │            │  慈：老闆還要多久，我快受不  │    │
│    │        │                  │      │            │   了了                       │    │
│    │        │                  │      │            │  尤：再10幾分鐘吧            │    │
│    │        │                  │      │            │同日十九時十七分三十四秒（林│    │
│    │        │                  │      │            │  泓慈以0000000000撥出）      │    │
│    │        │                  │      │            │  慈：你在哪，我過去拿        │    │
│    │        │                  │      │            │  尤：再10幾分鐘一定到        │    │
│    │        │                  │      │            │  慈：不要再讓我等，我好難過  │    │
│    │        │                  │      │            │同日十九時二十七分十三秒（林│    │
│    │        │                  │      │            │  泓慈以0000000000撥出）      │    │
│    │        │                  │      │            │  慈：到了嗎                  │    │
│    │        │                  │      │            │  尤：我在你家樓下            │    │
├──┼────┼─────────┼───┼──────┼───────────────┼──┤
│  │九十五年│不詳處所          │乙○○│購買一千元之│無                            │    │
│    │十一月十│                  │      │甲基安非他命│                              │    │
│    │三日    │                  │      │            │                              │    │
├──┼────┼─────────┼───┼──────┼───────────────┼──┤
│  │九十五年│臺北縣三重市車路頭│江家榮│購買二千元之│無                            │    │
│    │十一月二│街隧道附近        │      │甲基安非他命│                              │    │
│    │十一日前│                  │      │            │                              │    │
│    │數日    │                  │      │            │                              │    │
├──┼────┼─────────┼───┼──────┼───────────────┼──┤
│  │九十五年│臺北縣三重市○○街│己○○│購買三百元之│無                            │    │
│    │十一月中│附近              │      │甲基安非他命│                              │    │
│    │旬某日  │                  │      │            │                              │    │
├──┼────┼─────────┼───┼──────┼───────────────┼──┤
│  │九十五年│臺北縣三重市中興橋│己○○│購買一千元之│無                            │    │
│    │十一月間│附近              │      │甲基安非他命│                              │    │
│    │某日    │                  │      │            │                              │    │
└──┴────┴─────────┴───┴──────┴───────────────┴──┘


司法院資訊處製作；財團法人民間司法改革基金會備份。
